# 汇算清缴所得税

提问人：华之兮 时间：2017-03-17 00:36:16
最近遇到被审计单位，本年汇算上一年的所得税，产生补交所得税放在本年所得税费用，在实务中需要追述调整吗？

回答人：chenyiwei
此问题已经讨论过多次，是如何合理区分前期差错和本期会计估计变更的问题，你可以搜索一下本版面上此前的讨论。